# 请教陈版主补缴城市配套设施费入账分录？

提问人：yuzhan0727 时间：2020-11-06 08:05:10
城市配套设施费补缴后，相关房产已在以前年度入固定资产，这部分费用追溯以前入账的固定资产-厂房的入账成本，还需调整并追溯对应年份的累计折旧还是只需当期就行了？

回答人：chenyiwei
要考虑：为何要补缴配套费？当初转固时为何没有暂估这部分应缴纳的配套费？
也就是，在当初的转固时点，对是否应缴纳配套费，以及缴纳标准，有无明确的规定或惯例？还是当初转固时尚不要求缴纳，后来发布的新规要求缴纳并追溯适用于此前已转固的房屋？
如果此前转固时，对配套费的缴纳已有明确规定，但前期未计提和缴纳配套费的，应属于前期差错。
如果此前转固时尚无明确要求缴纳配套费，后来发布的新规要求缴纳并追溯适用于此前已转固的房屋，则不属于前期差错，应在新规发布当期予以计提。